---
title: "Draft Quarto document"
author: "Line Hansen"
format: html
---

For at åbne palette: "cmd + shift + p"
Indsæt pipe: "cmd + shift + m"
Code chunk: "cmd + option + i"
{} : "option+shift+("
"eval:false" gør, at den ikke kører den kode-chunk, den står i
"::" er en måde at sige, at fra denne pakke - brug denne funktion.
Indsæt "\" : "option + shift + 7"

## Setup
Snakecase-linjen herunder kan i princippet slettes, da den er skrevet ind i min funktion i "function.R", men jeg lader den lige stå. 
```{r setup}
library(tidyverse)
library(here)
library(snakecase)
library(fs)
source(here("R/functions.R"))
```

## Importing new data
Ved at skrive "read_csv(show_col_types = FALSE)" og indsætte denne tekst i parentesen vises forudindtagede antagelser/informationer om datasættet ikke. 

For readability:
"Snakecase" er nemmest at læse - består kun af små bogstaver, hvor mellemrum er "_". Hvis man skriver "?read_csv" i console kan man se beskrivelse af "read_csv"-funktionen. Find "name_repair" og ser at der står "unique", men ikke "snakecase". Skriver derfor "library(snakecase)" i min "r setup"-chunk og "name_repair = to_snake_case" i koden herunder, og formatet bliver dermed snakecase. 
Man kan begrænse antallet af cases ved at skrive "n_max = 100" - den indlæser der kun 100 cases. Dette datasæt indeholder kun 37 kolonner, så det ændrer ikke noget.
```{r}
here("data-raw/nurses-stress/stress/5C/5C_1586886626/HR.csv.gz") %>%
  read_csv(
    show_col_types = FALSE,
    name_repair = to_snake_case,
    n_max = 100
  )
```

## Exersice: Reading other files

Øvelse 15.6 
Følger instruktioner på hjemmeside. Skal indlæse datasæt hhv med og uden "n_max"-funktion:
```{r}
here("data-raw/nurses-stress/stress/5C/5C_1586886712/HR.csv.gz") |>
  read_csv(
    show_col_types = FALSE,
    name_repair = to_snake_case
  )
```
```{r}
here("data-raw/nurses-stress/stress/5C/5C_1586886712/HR.csv.gz") |>
  read_csv(
    show_col_types = FALSE,
    name_repair = to_snake_case,
    n_max = 100
  )
```

Skal gøre det samme for en anden deltager (6b) med og uden n_max:

Uden n_max:
```{r}
here("data-raw/nurses-stress/stress/6B/6B_1587569373/EDA.csv.gz") |>
  read_csv(
    show_col_types = FALSE,
    name_repair = to_snake_case
  )
```

Med n_max:
```{r}
here("data-raw/nurses-stress/stress/6B/6B_1587569373/EDA.csv.gz") |>
  read_csv(
    show_col_types = FALSE,
    name_repair = to_snake_case,
    n_max = 100
  )
```


## Creating a function
Før lærte vi at indlæse ét datasæt. Hvis man skal indlæse mange sæt, skal man ikke skrive den samme kode 100 gange - vi lærer hvordan man gør det nemmere nu. Bruger funktioner til dette formål.
Indsætter {} med "option+shift+("
Roxygen creates documentation for the new function. Når man laver roxygen skal man udfylde forskellige ting, som beskriver funktionen.

```{r}
#' Title: Add two numbers together
#'
#' @param num1 A number here
#' @param num2 A number here
#'
#' @returns Returns the sum of two numbers
#'
add_numbers <- function(num1, num2) {
  added <- num1 + num2
  return(added)
}
```

## Making a function for importing our data
Making the functions more generic. 
Check if a function-name is already taken: Skriv "?read", hvis man vil tjekke, om en funktion allerede hedder "read", så man ikke overskriver en anden funktion.
Ved at skrive "max_rows = 100" i function --> betyder at hvis jeg ikke specificerer antallet af rows, så henter den default 100 rækker.
```{r}
#| eval: false
#| include: false
#' Title: Read in one nurses' stress data file
#'
#' @param file_path A path to a data file
#' @param max_rows Setting a max of numbers of rows
#'
#' @returns Outputs a data frame/tibble
read <- function(file_path, max_rows = 100) {
  data <- file_path |>
    readr::read_csv(
      show_col_types = FALSE,
      name_repair = snakecase::to_snake_case,
      n_max = max_rows
    )
  base::return(data)
}
```
JEG HAR CUTTET KODEN HEROVER OVER I "function.R". DEREFTER GJORT SÅDAN AT KODEN HEROVER IKKE KØRER MERE, FORDI DEN ELLERS VIL GIVE PROBLEMER SENERE, NÅR JEG ARBEJDER VIDERE MED DEN ANDEN.

Tester at ovenstående function virker ved at hente noget data:

```{r}
here("data-raw/nurses-stress/stress/5C/5C_1586886626/HR.csv.gz") %>%
  read()
```
```{r}
here("data-raw/nurses-stress/stress/5C/5C_1586886712/HR.csv.gz") %>%
  read()
```



## Øvelse 16.7

```{r}
# Outputs only 100 rows
here("data-raw/nurses-stress/stress/5C/5C_1586886712/HR.csv.gz") |>
  read()

# Outputs only 1000 rows
here("data-raw/nurses-stress/stress/5C/5C_1586886712/HR.csv.gz") |>
  read(max_rows = 1000)

# Outputs all rows (`Inf` means infinity)
here("data-raw/nurses-stress/stress/5C/5C_1586886712/HR.csv.gz") |>
  read(max_rows = Inf)
```

## Laver DESCRIPTION - gælder for hele projektet og ikke kun for dette qmd-dokument!
Kan åbnes ved "ctrl + ." Skriv DESCRIPTION og åbn det. Man kan tilføje pakker osv, som så gælder for alle dokumenter i dette projekt. 

Tilføjer pakker til projekt: 

usethis::use_package("here")
usethis::use_package("tidyverse","depends")

"::" er en måde at sige, at fra denne pakke - brug denne funktion.
Hvis man vil finde ud af, hvilken pakke en funktion kommer fra, skriv "?read_csv"

?read_csv
Kommer fra "read_delim {readr}"

## Exercise 17.5
Tilføjer readr i DESCRIPTION

usethis::use_package("readr")

?function
?return
Disse funktioner kommer fra "base"-pakke, som altid bruges, så denne behøver man ikke indlæse.

?to_snake_case
Kommer fra snakecase-pakke. Denne tilføjes:

usethis::use_package("snakecase")


### Day 2

## Doing many things at once with functionals - using map

Mapping (fra purrr) gør, at man kan tage mange ting og apply en function på alle tingene.

Bruger pakken "fs". Måde at finde filer på computer. 
dir_ls: Lister alle filer på en given placering på computeren. Herunder finder den alle filer i mappen "HR.csv.gz".

```{r}
hr_files <- here("data-raw/nurses-stress/") %>%
  dir_ls(regexp = "HR.csv.gz", recurse = TRUE)

hr_files

# Disse filer skal nu ind i map-funktionen.

hr_data <- hr_files %>%
  map(read)

# For at se filerne kan man skrive "hr_data" eller for bare at få vist den første kan man skrive "hr_data[[1]]" - man kan angive det tal, som man gerne vil se datasættet for. Hvis jeg skrev 100 i stedet for 1, ville jeg se datasæt nr 100.
hr_data[[1]]

# Vi vil nu kombinere datasættene i stedet for at fremkalde dem et ad gangen. "Row-bind" fordi alle rows er ens.
hr_data <- hr_files %>%
  map(read) %>%
  list_rbind(names_to = "file_path_id")
hr_data
# Ser nu at jeg kun har to rows, men har mange flere data i de to rækker. Ved at skrive "names_to = file_path_id" indsætter man ny kolonne, så man får ID på de forskellige datasæt ned i rækken.

# Vi har nu hentet alt heart-rate-data på alle deltagere og kombineret dem i et datasæt. Lærer at omdøbe id senere.
```

##Exercise 18.5 Convert map to function and use on sleep

#Øvelsen skal ende ud i at jeg kan køre disse funktinoer:


```{r}
hr_data <- read_all("HR.csv.gz") |>
  get_participant_id() |>
  summarise_by_datetime()

ibi_data <- read_all("IBI.csv.gz") |>
  get_participant_id() |>
  summarise_by_datetime()

temp_data <- read_all("TEMP.csv.gz") |>
  get_participant_id() |>
  summarise_by_datetime()

bvp_data <- read_all("BVP.csv.gz") |>
  get_participant_id() |>
  summarise_by_datetime()

eda_data <- read_all("EDA.csv.gz") |>
  get_participant_id() |>
  summarise_by_datetime()
```


ibi_data <- read_all("IBI.csv.gz")
bvp_data <- read_all("BVP.csv.gz")
temp_data <- read_all("temp.csv.gz")
eda_data <- read_all("eda.csv.gz")

For at kunne gøre det, skal jeg lave en ny funktion. 

```{r}
#| eval: false
#| include: false
# Tilføjer fs og purrr til DESCRIPTION:
# Her kørt nedenstående og efterfølgende inaktiveret dem med #.
# usethis::use_package("fs")
# usethis::use_package("purrr")

#' Title: Read all `.csv.gz` files in the `stress/` folder into one data frame.
#'
#' @param filename The name of files in the sub-folders that we want to read in.
#'
#' @returns A single data frame/tibble.

read_all <- function(filename) {
  files <- here::here("data-raw/nurses-stress/") %>%
    fs::dir_ls(regexp = "HR.csv.gz", recurse = TRUE)

  data <- files %>%
    purrr::map(read) %>%
    purrr::list_rbind(names_to = "file_path_id")
  return(data)
}

# Har kopieret koden herover ind i functions og derefter tilføjet "eval:false", så den ikke kører funktionen herinde længere. Skulle egentligt slettes.
```

Kan nu køre de funktioner, jeg ønsker, så jeg nemt kan hente forskelligt data (HR, IBI og BVP):
```{r}
hr_data <- read_all("HR.csv.gz")
ibi_data <- read_all("IBI.csv.gz")
bvp_data <- read_all("BVP.csv.gz")
```

## Exercise 19.3: Inspecting the data

```{r}
hr_data <- read_all("HR.csv.gz")

survey_data <- here("data-raw/nurses-stress/survey-results.csv.gz") |>
  read()

hr_data
survey_data
```

## 19.6 Using regular expressions to extract text
We want to create a new column called id for the participant ID rather than modify the current file_path_id column, so we will use the mutate() function from the dplyr package to create this new column.
Laver kollonne der hedder "id" med mutate-funktionen.
"[:alnum:]{2}/" angiver, at den skal finde både bogstaver og tal med 2 digits (ved at der altid er 2 digits i id-navnene, hvorfor vi kan skrive det sådan)
".before" omrokerer, hvordan det bliver organiseret. Den nye "id"-kolonne skal stå før den gamle id-kolonne.
"str_remove" remove mathced patterns, så man fjerner "stress" og "/" i navnet på id-kolonnen. Giver tallet "rent".
Kan fjerne det lange id-filepath-navn og dette kan fjernes/leave out med "select"-funktionen og skriv minus foran det, man ikke vil have med.
```{r}
hr_data %>%
  mutate(
    id = str_extract(
      file_path_id,
      pattern = "/stress/[:alnum:]{2}/"
    ) %>%
      str_remove("/stress/") %>%
      str_remove("/"),
    .before = file_path_id
  ) %>%
  select(-file_path_id)
```


## Exercise 19.7
Målet med øvelsen er at kunne skrive koden på denne måde: 

hr_data |>
  get_participant_id()
# Or with one of the other datasets:
read_all("BVP.csv.gz") |>
  get_participant_id()


```{r}
#| eval: false
#| include: false
# Tilføjer pakker til DESCRIPTION. Når dette er gjort, inaktiverede jeg dem med #
# usethis::use_package("dplyr")
# usethis::use_package("stringr")

#' Title: Get the participant ID from the file path column.
#'
#' @param data Data with `file_path_id` column.
#'
#' @returns A data frame/tibble.

get_participant_id <- function(data) {
  data_with_id <- data %>%
    dplyr::mutate(
      id = stringr::str_extract(
        file_path_id,
        pattern = "/stress/[:alnum:]{2}/"
      ) %>%
        stringr::str_remove("/stress/") %>%
        stringr::str_remove("/"),
      .before = file_path_id
    ) %>%
    dplyr::select(-file_path_id)
  return(data_with_id)
}

get_participant_id(hr_data)
```

Jeg burde nu kunne skrive den kode, der står i øvelsen:

```{r}
hr_data |>
  get_participant_id()
# Or with one of the other datasets:
read_all("BVP.csv.gz") |>
  get_participant_id()
```

## 20 Using split-apply-combine to help in processing - working with across
Vi skal kombinere spørgeskemadata med HR-data på et tidspunkt.

Finder dokumentation for "across" ved at skrive "?across" i console og læser om den under "help". Ser at der står "across(.cols, .fns, ..., .names = NULL, .unpack = FALSE)"

```{r}
hr_data <- read_all("HR.csv.gz") %>%
  get_participant_id()

hr_data
```

Skriver "list" fordi det er flere funktioner i across-funktionen, og vi kan dermed tilføje flere funktioner i across-funktionen.
Skriver "mean = mean" for at navngive "mean" til "mean" (navn er det først, funktion er det andet).
```{r}
hr_data %>%
  summarise(across(where(is.numeric), list(
    mean = mean,
    median = median,
    sd = sd,
    min = min,
    max = max
  )))
```

Hvis man ville udelukke NA-værdier:
For instance, if we needed to remove NA values from the calculations, we would do:
  list(mean = \(x) mean(x, na.rm = TRUE))
$mean
function (x) 
mean(x, na.rm = TRUE)


## Working with dates

Laver ny kolonne med navnet "datetime" i datasættet. Vi fjerner sekund-information fra data og vil kun have minut. 
```{r}
hr_data %>%
  mutate(
    datetime = round_date(collection_datetime, unit = "minute"),
    .before = "collection_datetime"
  )

# usethis::use_package("lubridate")
```

## Summarising by groups

Ændrer så sekunder er rundet op til minutter
```{r}
hr_data %>%
  mutate(
    collection_datetime = round_date(
      collection_datetime,
      unit = "minute"
    )
  ) %>%
  summarise(
    across(
      where(is.numeric),
      list(mean = mean, sd = sd, median = median)
    ),
    .by = c(id, collection_datetime)
  )
```


## Exercise 20.6

Skal ende ud med at kunne køre følgende kode:

hr_data <- read_all("HR.csv.gz") |>
  get_participant_id() |>
  summarise_by_datetime()
  
  
```{r}
#| eval: false
#| include: false
#' Title: Summarise values in a data frame by a rounded datetime
#'
#' @param data A data frame with at least a `collection_datetime` column and
#'  some numeric columns to summarise.
#'
#' @returns A summarised data frame.
#'
summarise_by_datetime <- function(data) {
  summarised_data <- data |>
    dplyr::mutate(
      collection_datetime = lubridate::round_date(
        collection_datetime,
        unit = "minute"
      )
    ) %>%
    dplyr::summarise(
      dplyr::across(
        tidyselect::where(is.numeric),
        base::list(mean = mean, sd = sd, median = median)
      ),
      .by = c(id, collection_datetime)
    )
  base::return(summarised_data)
}

# usethis::use_package("tidyselect")
```

## 21 Pivot longer


```{r}
survey_data <- here("data-raw/nurses-stress/survey-results.csv.gz") %>%
  read()
survey_data
```

Vil gerne kombinere tidskolonnerne i én kolonne (start_time, end_time, duration og date).
mdy(date) angiver, at det er "måned, dag, år" - det skla være i dette specifikke format, når man bruger "as_date"-funktionen.
Tilføjer "start_datetime"-kolonne. String med både date and time. Laver samme for end-time.
.before angiver, at de nye kolonner som blev lavet, skal stå først.
Fjerner kolonner med "start_time" og "end_time" med select-funktion. Skriver "-c(xxx)" for at den ved, at det er minus foran alle de angivne kolonner i parentesen. 

```{r}
survey_tidy <- survey_data %>%
  mutate(
    date = mdy(date),
    start_datetime = as_datetime(paste(date, start_time)),
    end_datetime = as_datetime(paste(date, end_time)),
    datetime_id = start_datetime,
    .before = start_time
  ) %>%
  select(-c(date, start_time, end_time, duration))
survey_tidy
```


Vi vil gerne ordne datasættet survey, så det er klar til at blive flettet med HR-data.
by = 60 angiver at den skal gøre det pr sekund
"group_by(pick(-collection_datetime))" gør at den grupperer ud fra alle andre kolonner end collection_datetime
ungroup bruges for good practise sidst i dataanalysen for at afgruppere datasættet til fremtidige analyser. 
Når man bruger "pivot longer"-funktionen laver den automatisk to kolonner (med navnene names_to and values_to). I eksemplet herunder laver den "names_to" som vi sletter ved at skrive "NULL" og "values_to" som vi navngiver "collection_datetime".
```{r}
survey_tidy %>%
  select(id, datetime_id, start_datetime, end_datetime) %>%
  pivot_longer(c(start_datetime, end_datetime), names_to = NULL, values_to = "collection_datetime") %>%
  group_by(pick(-collection_datetime)) %>%
  complete(collection_datetime = seq(min(collection_datetime), max(collection_datetime), by = 60)) %>%
  ungroup()
```

## Øvelse 21.4

Skal ende ud i at kunne køre følgende to funktioner:
survey_tidy <- tidy_survey_dates(survey_data)
survey_long <- survey_to_long(survey_tidy)

```{r}
#| eval: false
#| include: false
# usethis::use_package("tidyr")

#' Tidy up the dates in the survey results
#'
#' @param data A data frame of the survey results data.
#'
#' @return A data frame.
tidy_survey_dates <- function(data) {
  tidied <- data |>
    dplyr::mutate(
      date = lubridate::mdy(date),
      start_datetime = lubridate::as_datetime(paste(date, start_time)),
      end_datetime = lubridate::as_datetime(paste(date, end_time)),
      datetime_id = start_datetime,
      .before = start_time
    ) |>
    dplyr::select(-c(date, start_time, end_time, duration))
  return(tidied)
}


# Other function

#' Pivot survey data to longer format, with only IDs and datetimes
#'
#' @param data A data frame of the data from `tidy_survey_dates()`.
#'
#' @returns A data frame.
survey_to_long <- function(data) {
  longer <- data |>
    dplyr::select(id, datetime_id, start_datetime, end_datetime) |>
    tidyr::pivot_longer(
      c(start_datetime, end_datetime),
      names_to = NULL,
      values_to = "collection_datetime"
    ) |>
    dplyr::group_by(dplyr::pick(-collection_datetime)) |>
    tidyr::complete(
      collection_datetime = seq(
        min(collection_datetime),
        max(collection_datetime),
        by = 60
      )
    ) |>
    dplyr::ungroup()
  return(longer)
}
```

```{r}
# Kopierer nedenstående fra cleaning.qmd:
survey_tidy <- here::here("data-raw/nurses-stress/survey-results.csv.gz") |>
  read() |>
  tidy_survey_dates()
survey_long <- survey_tidy |>
  survey_to_long()
```


```{r}
survey_data |>
  tidy_survey_dates()


survey_data |>
  tidy_survey_dates() |>
  survey_to_long()
```

## 22 Joining data together

Left-joint og "rbind" er det mest normale at bruge. 

Vil flette "survey_long" og "survey_tidy".


```{r}
survey_long
# Dette datasæt har 3000 datarækker
survey_tidy
# Disse sæt har 100 datarækker


# Prøver leftjoint (joiner det første "argument"/datasæt, som man skriver i funktionen med det andet "argument"/datasæt i funktionen - beholder ALT i det venstre datasæt og KUN det som overlapper i det højre og resten fjernes). Best practise to use left-join.
survey_long %>%
  left_join(survey_tidy)

survey_tidy %>%
  count(id, datetime_id) %>%
  filter(n > 1)
# Outcome af count-kode viser, at for kombinationen af en type id+ datetime_id er der "n" antal.
# Hvis vi vil finde dubliketter kan vi bruge filter, som vi gør i næste linje - viser at der kun er to dubletter.

# Prøver right-join (gør omvendt af left-join - læs note herover)
survey_long %>%
  right_join(survey_tidy)

# Prøver full-join (joiner alt data både i højre og venstre datasæt + overlap - hvis datasæt har helt ens kolonner, vil antallet af kolonner ikke ændres ved at joine dem sammen)
survey_long %>%
  full_join(survey_tidy)
```

```{r}
nurses_stress <- survey_long %>%
  full_join(survey_tidy) %>%
  full_join(hr_data)

# Har nu joined begge datasæt.
# nedenstående arrangerer rækkerne efter indhold i kolonner (søg på "?arrange" for at se, hvad den gør). "view" åbner data i en ny fane
nurses_stress %>%
  arrange(id, collection_datetime) %>%
  view()
```



## Exercise 22.5 Joining datasets

```{r}
# Øvelse 22.5:
nurses_stress <- survey_long |>
  full_join(survey_tidy) |>
  full_join(hr_data) |>
  full_join(ibi_data) |>
  full_join(temp_data) |>
  full_join(bvp_data) |>
  full_join(eda_data)

```
