---
title: "Draft Quarto document"
author: "Line Hansen"
format: html
---

For at åbne palette: "cmd + shift + p"
Indsæt pipe: "cmd + shift + m"
Code chunk: "cmd + option + i"
{} : "option+shift+("
"eval:false" gør, at den ikke kører den kode-chunk, den står i
"::" er en måde at sige, at fra denne pakke - brug denne funktion.

## Setup
Snakecase-linjen herunder kan i princippet slettes, da den er skrevet ind i min funktion i "function.R", men jeg lader den lige stå. 
```{r setup}
library(tidyverse)
library(here)
library(snakecase)
library(fs)
source(here("R/functions.R"))
```

## Importing new data
Ved at skrive "read_csv(show_col_types = FALSE)" og indsætte denne tekst i parentesen vises forudindtagede antagelser/informationer om datasættet ikke. 

For readability:
"Snakecase" er nemmest at læse - består kun af små bogstaver, hvor mellemrum er "_". Hvis man skriver "?read_csv" i console kan man se beskrivelse af "read_csv"-funktionen. Find "name_repair" og ser at der står "unique", men ikke "snakecase". Skriver derfor "library(snakecase)" i min "r setup"-chunk og "name_repair = to_snake_case" i koden herunder, og formatet bliver dermed snakecase. 
Man kan begrænse antallet af cases ved at skrive "n_max = 100" - den indlæser der kun 100 cases. Dette datasæt indeholder kun 37 kolonner, så det ændrer ikke noget.
```{r}
here("data-raw/nurses-stress/stress/5C/5C_1586886626/HR.csv.gz") %>%
  read_csv(
    show_col_types = FALSE,
    name_repair = to_snake_case,
    n_max = 100
  )
```

## Exersice: Reading other files

Øvelse 15.6 
Følger instruktioner på hjemmeside. Skal indlæse datasæt hhv med og uden "n_max"-funktion:
```{r}
here("data-raw/nurses-stress/stress/5C/5C_1586886712/HR.csv.gz") |>
  read_csv(
    show_col_types = FALSE,
    name_repair = to_snake_case
  )
```
```{r}
here("data-raw/nurses-stress/stress/5C/5C_1586886712/HR.csv.gz") |>
  read_csv(
    show_col_types = FALSE,
    name_repair = to_snake_case,
    n_max = 100
  )
```

Skal gøre det samme for en anden deltager (6b) med og uden n_max:

Uden n_max:
```{r}
here("data-raw/nurses-stress/stress/6B/6B_1587569373/EDA.csv.gz") |>
  read_csv(
    show_col_types = FALSE,
    name_repair = to_snake_case
  )
```

Med n_max:
```{r}
here("data-raw/nurses-stress/stress/6B/6B_1587569373/EDA.csv.gz") |>
  read_csv(
    show_col_types = FALSE,
    name_repair = to_snake_case,
    n_max = 100
  )
```


## Creating a function
Før lærte vi at indlæse ét datasæt. Hvis man skal indlæse mange sæt, skal man ikke skrive den samme kode 100 gange - vi lærer hvordan man gør det nemmere nu. Bruger funktioner til dette formål.
Indsætter {} med "option+shift+("
Roxygen creates documentation for the new function. Når man laver roxygen skal man udfylde forskellige ting, som beskriver funktionen.

```{r}
#' Title: Add two numbers together
#'
#' @param num1 A number here
#' @param num2 A number here
#'
#' @returns Returns the sum of two numbers
#'
add_numbers <- function(num1, num2) {
  added <- num1 + num2
  return(added)
}
```

## Making a function for importing our data
Making the functions more generic. 
Check if a function-name is already taken: Skriv "?read", hvis man vil tjekke, om en funktion allerede hedder "read", så man ikke overskriver en anden funktion.
Ved at skrive "max_rows = 100" i function --> betyder at hvis jeg ikke specificerer antallet af rows, så henter den default 100 rækker.
```{r}
#| eval: false
#| include: false
#' Title: Read in one nurses' stress data file
#'
#' @param file_path A path to a data file
#' @param max_rows Setting a max of numbers of rows
#'
#' @returns Outputs a data frame/tibble
read <- function(file_path, max_rows = 100) {
  data <- file_path |>
    readr::read_csv(
      show_col_types = FALSE,
      name_repair = snakecase::to_snake_case,
      n_max = max_rows
    )
  base::return(data)
}
```
JEG HAR CUTTET KODEN HEROVER OVER I "function.R". DEREFTER GJORT SÅDAN AT KODEN HEROVER IKKE KØRER MERE, FORDI DEN ELLERS VIL GIVE PROBLEMER SENERE, NÅR JEG ARBEJDER VIDERE MED DEN ANDEN.

Tester at ovenstående function virker ved at hente noget data:

```{r}
here("data-raw/nurses-stress/stress/5C/5C_1586886626/HR.csv.gz") %>%
  read()
```
```{r}
here("data-raw/nurses-stress/stress/5C/5C_1586886712/HR.csv.gz") %>%
  read()
```



## Øvelse 16.7

```{r}
# Outputs only 100 rows
here("data-raw/nurses-stress/stress/5C/5C_1586886712/HR.csv.gz") |>
  read()

# Outputs only 1000 rows
here("data-raw/nurses-stress/stress/5C/5C_1586886712/HR.csv.gz") |>
  read(max_rows = 1000)

# Outputs all rows (`Inf` means infinity)
here("data-raw/nurses-stress/stress/5C/5C_1586886712/HR.csv.gz") |>
  read(max_rows = Inf)
```

## Laver DESCRIPTION - gælder for hele projektet og ikke kun for dette qmd-dokument!
Kan åbnes ved "ctrl + ." Skriv DESCRIPTION og åbn det. Man kan tilføje pakker osv, som så gælder for alle dokumenter i dette projekt. 

Tilføjer pakker til projekt: 

usethis::use_package("here")
usethis::use_package("tidyverse","depends")

"::" er en måde at sige, at fra denne pakke - brug denne funktion.
Hvis man vil finde ud af, hvilken pakke en funktion kommer fra, skriv "?read_csv"

?read_csv
Kommer fra "read_delim {readr}"

## Exercise 17.5
Tilføjer readr i DESCRIPTION

usethis::use_package("readr")

?function
?return
Disse funktioner kommer fra "base"-pakke, som altid bruges, så denne behøver man ikke indlæse.

?to_snake_case
Kommer fra snakecase-pakke. Denne tilføjes:

usethis::use_package("snakecase")


### Day 2

## Doing many things at once with functionals - using map

Mapping (fra purrr) gør, at man kan tage mange ting og apply en function på alle tingene.

Bruger pakken "fs". Måde at finde filer på computer. 
dir_ls: Lister alle filer på en given placering på computeren. Herunder finder den alle filer i mappen "HR.csv.gz".

```{r}
hr_files <- here("data-raw/nurses-stress/") %>%
  dir_ls(regexp = "HR.csv.gz", recurse = TRUE)

hr_files

# Disse filer skal nu ind i map-funktionen.

hr_data <- hr_files %>%
  map(read)

# For at se filerne kan man skrive "hr_data" eller for bare at få vist den første kan man skrive "hr_data[[1]]" - man kan angive det tal, som man gerne vil se datasættet for. Hvis jeg skrev 100 i stedet for 1, ville jeg se datasæt nr 100.
hr_data[[1]]

# Vi vil nu kombinere datasættene i stedet for at fremkalde dem et ad gangen. "Row-bind" fordi alle rows er ens.
hr_data <- hr_files %>%
  map(read) %>%
  list_rbind(names_to = "file_path_id")
hr_data
# Ser nu at jeg kun har to rows, men har mange flere data i de to rækker. Ved at skrive "names_to = file_path_id" indsætter man ny kolonne, så man får ID på de forskellige datasæt ned i rækken.

# Vi har nu hentet alt heart-rate-data på alle deltagere og kombineret dem i et datasæt. Lærer at omdøbe id senere.
```

##Exercise 18.5 Convert map to function and use on sleep

Øvelsen skal ende ud i at jeg kan køre disse funktinoer:
hr_data <- read_all("HR.csv.gz")
ibi_data <- read_all("IBI.csv.gz")
bvp_data <- read_all("BVP.csv.gz")

For at kunne gøre det, skal jeg lave en ny funktion. 

```{r}
#| eval: false
#| include: false
# Tilføjer fs og purrr til DESCRIPTION:
# Her kørt nedenstående og efterfølgende inaktiveret dem med #.
# usethis::use_package("fs")
# usethis::use_package("purrr")

#' Title: Read all `.csv.gz` files in the `stress/` folder into one data frame.
#'
#' @param filename The name of files in the sub-folders that we want to read in.
#'
#' @returns A single data frame/tibble.

read_all <- function(filename) {
  files <- here::here("data-raw/nurses-stress/") %>%
    fs::dir_ls(regexp = "HR.csv.gz", recurse = TRUE)

  data <- files %>%
    purrr::map(read) %>%
    purrr::list_rbind(names_to = "file_path_id")
  return(data)
}

# Har kopieret koden herover ind i functions og derefter tilføjet "eval:false", så den ikke kører funktionen herinde længere. Skulle egentligt slettes.
```

Kan nu køre de funktioner, jeg ønsker, så jeg nemt kan hente forskelligt data (HR, IBI og BVP):
```{r}
hr_data <- read_all("HR.csv.gz")
ibi_data <- read_all("IBI.csv.gz")
bvp_data <- read_all("BVP.csv.gz")
```
