---
title: "Draft Quarto document"
author: "Line Hansen"
format: html
---

For at åbne palette: "cmd + shift + p"
Indsæt pipe: "cmd + shift + m"
Code chunk: "cmd + option + i"

## Setup

```{r setup}
library(tidyverse)
library(here)
library(snakecase)
```

## Importing new data
Ved at skrive "read_csv(show_col_types = FALSE)" og indsætte denne tekst i parentesen vises forudindtagede antagelser/informationer om datasættet ikke. 

For readability:
"Snakecase" er nemmest at læse - består kun af små bogstaver, hvor mellemrum er "_". Hvis man skriver "?read_csv" i console kan man se beskrivelse af "read_csv"-funktionen. Find "name_repair" og ser at der står "unique", men ikke "snakecase". Skriver derfor "library(snakecase)" i min "r setup"-chunk og "name_repair = to_snake_case" i koden herunder, og formatet bliver dermed snakecase. 
Man kan begrænse antallet af cases ved at skrive "n_max = 100" - den indlæser der kun 100 cases. Dette datasæt indeholder kun 37 kolonner, så det ændrer ikke noget.
```{r}
here("data-raw/nurses-stress/stress/5C/5C_1586886626/HR.csv.gz") %>%
  read_csv(
    show_col_types = FALSE,
    name_repair = to_snake_case,
    n_max = 100
  )
```
