---
title: "Draft Quarto document"
author: "Line Hansen"
format: html
---

For at åbne palette: "cmd + shift + p"
Indsæt pipe: "cmd + shift + m"
Code chunk: "cmd + option + i"
{} : "option+shift+("

## Setup

```{r setup}
library(tidyverse)
library(here)
library(snakecase)
```

## Importing new data
Ved at skrive "read_csv(show_col_types = FALSE)" og indsætte denne tekst i parentesen vises forudindtagede antagelser/informationer om datasættet ikke. 

For readability:
"Snakecase" er nemmest at læse - består kun af små bogstaver, hvor mellemrum er "_". Hvis man skriver "?read_csv" i console kan man se beskrivelse af "read_csv"-funktionen. Find "name_repair" og ser at der står "unique", men ikke "snakecase". Skriver derfor "library(snakecase)" i min "r setup"-chunk og "name_repair = to_snake_case" i koden herunder, og formatet bliver dermed snakecase. 
Man kan begrænse antallet af cases ved at skrive "n_max = 100" - den indlæser der kun 100 cases. Dette datasæt indeholder kun 37 kolonner, så det ændrer ikke noget.
```{r}
here("data-raw/nurses-stress/stress/5C/5C_1586886626/HR.csv.gz") %>%
  read_csv(
    show_col_types = FALSE,
    name_repair = to_snake_case,
    n_max = 100
  )
```

## Exersice: Reading other files

Øvelse 15.6 
Følger instruktioner på hjemmeside. Skal indlæse datasæt hhv med og uden "n_max"-funktion:
```{r}
here("data-raw/nurses-stress/stress/5C/5C_1586886712/HR.csv.gz") |>
  read_csv(
    show_col_types = FALSE,
    name_repair = to_snake_case
  )
```
```{r}
here("data-raw/nurses-stress/stress/5C/5C_1586886712/HR.csv.gz") |>
  read_csv(
    show_col_types = FALSE,
    name_repair = to_snake_case,
    n_max = 100
  )
```

Skal gøre det samme for en anden deltager (6b) med og uden n_max:

Uden n_max:
```{r}
here("data-raw/nurses-stress/stress/6B/6B_1587569373/EDA.csv.gz") |>
  read_csv(
    show_col_types = FALSE,
    name_repair = to_snake_case
  )
```

Med n_max:
```{r}
here("data-raw/nurses-stress/stress/6B/6B_1587569373/EDA.csv.gz") |>
  read_csv(
    show_col_types = FALSE,
    name_repair = to_snake_case,
    n_max = 100
  )
```


## Creating a function
Før lærte vi at indlæse ét datasæt. Hvis man skal indlæse mange sæt, skal man ikke skrive den samme kode 100 gange - vi lærer hvordan man gør det nemmere nu. Bruger funktioner til dette formål.
Indsætter {} med "option+shift+("
Roxygen creates documentation for the new function. Når man laver roxygen skal man udfylde forskellige ting, som beskriver funktionen.

```{r}
#' Title: Add two numbers together
#'
#' @param num1 A number here
#' @param num2 A number here
#'
#' @returns Returns the sum of two numbers
#'
add_numbers <- function(num1, num2) {
  added <- num1 + num2
  return(added)
}
```

## Making a function for importing our data
Making the functions more generic. 
Check if a function-name is already taken: Skriv "?read", hvis man vil tjekke, om en funktion allerede hedder "read", så man ikke overskriver en anden funktion.
Ved at skrive "max_rows = 100" i function --> betyder at hvis jeg ikke specificerer antallet af rows, så henter den default 100 rækker.
```{r}
#' Title: Read in one nurses' stress data file
#'
#' @param file_path A path to a data file
#' @param max_rows Setting a max of numbers of rows
#'
#' @returns Outputs a data frame/tibble
read <- function(file_path, max_rows = 100) {
  data <- file_path |>
    readr::read_csv(
      show_col_types = FALSE,
      name_repair = snakecase::to_snake_case,
      n_max = max_rows
    )
  base::return(data)
}
```

Tester at ovenstående function virker ved at hente noget data:

```{r}
here("data-raw/nurses-stress/stress/5C/5C_1586886626/HR.csv.gz") %>%
  read()
```
```{r}
here("data-raw/nurses-stress/stress/5C/5C_1586886712/HR.csv.gz") %>%
  read()
```



## Øvelse 16.7

```{r}
# Outputs only 100 rows
here("data-raw/nurses-stress/stress/5C/5C_1586886712/HR.csv.gz") |>
  read()

# Outputs only 1000 rows
here("data-raw/nurses-stress/stress/5C/5C_1586886712/HR.csv.gz") |>
  read(max_rows = 1000)

# Outputs all rows (`Inf` means infinity)
here("data-raw/nurses-stress/stress/5C/5C_1586886712/HR.csv.gz") |>
  read(max_rows = Inf)
```

## Laver DESCRIPTION - gælder for hele projektet og ikke kun for dette qmd-dokument!
Kan åbnes ved "ctrl + ." Skriv DESCRIPTION og åbn det. Man kan tilføje pakker osv, som så gælder for alle dokumenter i dette projekt. 

Tilføjer pakker til projekt: 

usethis::use_package("here")
usethis::use_package("tidyverse","depends")

"::" er en måde at sige, at fra denne pakke - brug denne funktion.
Hvis man vil finde ud af, hvilken pakke en funktion kommer fra, skriv "?read_csv"

?read_csv
Kommer fra "read_delim {readr}"

## Exercise 17.5
Tilføjer readr i DESCRIPTION

usethis::use_package("readr")

?function
?return
Disse funktioner kommer fra "base"-pakke, som altid bruges, så denne behøver man ikke indlæse.

?to_snake_case
Kommer fra snakecase-pakke. Denne tilføjes:

usethis::use_package("snakecase")
